Inventaris van het archief van het Ministerie van Sociale Zaken: Afdeling Arbeidersverzekering en voorgangers; Afdeling Sociale Verzekering, (1893) 1901-1958
Nationaal Archief, Den Haag
- KABINETSARCHIEF VAN DE AFDELING ARBEIDERSVERZEKERING, VIII.
  - Uitvoeringsorganen van de sociale verzekering, B.
    - Sollicitaties en benoemingen van Voorzitters van Raden van Arbeid, 8.
      - Gerangschikt per provincie
        - Gelderland, e.
          - Stukken betreffende de op wachtgeldstelling van Mr. Cremers, Voorzitter van de Raad van Arbeid te Arnhem., 1953; 1160; 1 omslag
        - Utrecht, f.
          - Stukken betreffende sollicitaties naar de functie van Voorzitter van de Raad van Arbeid te Utrecht., 1956; 1161; 1 omslag
          - Stukken betreffende sollicitaties naar de functie van Voorzitter van de Raad van Arbeid te Amersfoort., 1950-1951; 1162; 1 omslag
        - Noord-Holland, g.
          - Stukken betreffende de bepaling van de standplaats van de Voorzitter van de Raad van Arbeid te Haarlem., 1941; 1163; 1 omslag
          - Stukken betreffende de pensionering van Mr. H. Wildt Meyboom, Voorzitter van de Raad van Arbeid te Haarlem., 1953; 1164; 1 omslag
          - Stukken betreffende de sollicitatie van F.C. Gies naar de functie van Voorzitter van de Raad van Arbeid te Haarlem., 1957; 1165; 1 omslag
          - Ingekomen brief van M.G.L. van Schouwenburg, houdende verzoek om persoonlijk dank te komen betuigen voor zijn benoeming tot Voorzitter van de Raad van Arbeid te Alkmaar., 1948 augustus 2; 1166; 1 stuk
          - Stukken betreffende de benoeming van Mr. M.G.L. van Schouwenburg elders en diverse sollicitaties naar de vacature van Voorzitter van de Raad van Arbeid te Alkmaar., 1957; 1167; 1 omslag
        - Zuid-Holland, h.
          - Nota met bijlage van de Staatssecretaris betreffende de eventuele benoeming van Mr. G.A.A.M. Boot tot Voorzitter van de Raad van Arbeid te 's-Gravenhage., 1957 maart 18; 1168; 2stukken
          - Correspondentie betreffende de inwinning van gegevens over de loopbaan van A. Mastenbroek, in verband met diens vertrek als Voorzitter van de Raad van Arbeid te Rotterdam., 1957; 1169; 1 omslag
        - Noord-Brabant, i.
          - Stukken betreffende de benoeming van J.A. Raaymakers tot Voorzitter van de Raad van Arbeid te Eindhoven, sollicitaties van mogelijke opvolgers en het afscheid van de scheidende Voorzitter en installatie van Mr. M.J. Hoytink als opvolger., 1937-1953; 1170; 1 omslag
          - Stukken betreffende de sollicitaties naar de vacature van Voorzitter van de Raad van Arbeid te Breda, 19x9; 1171; 1 omslag
        - Limburg, j.
          - Nota aan de Minister inzake voorstellen voor de benoeming van een Voorzitter van de Raad van Arbeid te Venlo., 1948 juli 15; 1172; 1 stuk
  - Varia, C.
    - Stukken inzake de voldoening van een declaratie van Mr. J.G. Steneker, advocaat te Amsterdam, als honorarium voor de procedure in verband met het faillissement van de N.V. Atalanta, aangevraagd door de Raad van Arbeid te Amsterdam., 1935; 1173; 1 omslag
    - Stukken betreffende de bepaling van de houding die ingenomen moet worden tegenover de Eenheids Vakcentrale (EVC)., 1948; 1174; 1 omslag
    - Correspondentie betreffende het contact van overheidsorganen met de Eenheids Vakcentrale (EVC)., 1953; 1175; 1 omslag
    - Ingekomen maandverslag van de Afdeling Economische Aangelegenheden over de maanden mei en juni 1953., 1953 augustus 21; 1176; 1 stuk
    - Stukken betreffende een verzoek om inlichtingen over mogelijke tijdelijke huisvesting van een Italiaans echtpaar in Nederland., 1954; 1177; 1 omslag
    - Ingekomen circulaire van de Secretaris-Generaal betreffende de aanmelding van diplomaten van de Gordijnlanden, stencil., 1955 juli 9; 1178; 1 stuk
    - Ingekomen circulaire van de Secretaris-Generaal betreffende de nummering van telexberichten, stencil., 1955 juli 15; 1179; 1 stuk
    - Ingekomen brief van Mr. G.A.A.M. Boot, Voorzitter van de Raad van Arbeid te 's-Gravenhage en nota van de Staatssecretaris inzake een reis van Mr. Boot naar Nieuw-Guinea als Voorzitter van de Algemene R.K. Ambtenarenvereniging (ARKA)., 1957 december 20 en 27; 1180; 2 stukken